【裁判字號】    92,易,1752
【裁判日期】    920805
【裁判案由】    竊盜等
【裁判全文】
臺灣板橋地方法院刑事判決                        九十二年度易字第一七五二號
    公  訴  人  臺灣板橋地方法院檢察署檢察官
    被      告  丁○○
右列被告因竊盜案件，經檢察官提起公訴（九十二年度偵字第六七三五號、偵緝字第
七七一號），本院判決如左：
    主  文
丁○○連續竊盜，處有期徒刑肆月，如易科罰金，以參佰元折算壹日。
扣案機車鑰匙壹支沒收。
    事  實
一、丁○○意圖為自己不法之所有，基於概括之竊盜犯意，先於民國（下同）九十二
    年三月二十四日上午九時許，在臺北縣板橋市○○路○段二十號前，利用其所有
    之機車鑰匙一支，發動戊○○所有、停置於該處路邊之車牌號碼ＱＵ二─二六一
    號輕型機車（前於九十一年十二月十八日下午六時許，在臺北縣樹林市○○街五
    十六號前為不詳之人所竊取；起訴書誤以前失竊之時間、地點為本件丁○○竊盜
    行為之時間、地點），以此方式竊取上開機車一部，得手後供己騎乘之用，並將
    之藏置於臺北縣板橋市○○路○段六○八巷內之香蕉園；又於同年三月二十六日
    中午十二時許，在臺北縣板橋市○○路○段四十六巷二十七號前，徒手竊取甲○
    ○所有、停置於該處路邊之自行車一輛，得手後亦供己騎乘之用。嗣丁○○於其
    上開竊盜犯行未經職司犯罪偵查之公務員發覺前，即於九十二年三月二十七日凌
    晨四時許，騎乘上開竊得之自行車前往臺北縣政府警察局海山分局江翠派出所，
    向該派出所警員自首其上開竊盜犯行，表示願接受裁判，並主動交付前揭竊車所
    用之機車鑰匙一支扣案，嗣再帶同警員前往上址藏放機車之地點起獲該車牌號碼
    ＱＵ二─二六一之輕型機車一部，而查知上情。
二、案經臺北縣政府警察局海山分局報請臺灣板橋地方法院檢察署檢察官偵查起訴。
    理  由
一、右揭事實，業遽被告丁○○於偵查中及本院審理時坦白承認，核與告訴人戊○○
    、甲○○之指訴、證人即受理被告自首之臺北縣政府警察局海山分局江翠派出所
    警員乙○○於本院訊問時所證述之情節相符，復有告訴人二人所出具之贓物認領
    保管單二紙，及車輛竊盜、車牌失竊資料個別查詢報表一份（機車部分）等附卷
    可稽，足認被告上開自白，核與事實相符；本件事證明確，被告犯行堪以認定。
二、核被告所為，係犯刑法第三百二十條第一項之竊盜罪。被告前後二次竊盜犯行，
    時間緊接，手法相近，所犯為構成要件相同之罪，顯係基於概括之犯意反覆為之
    ，為連續犯，應依刑法第五十六條規定以一罪論，並加重其刑。又被告係於其竊
    盜犯行未經職司犯罪偵查之公務員發覺前，即主動前往警局向警員坦承其竊盜之
    所有犯罪事實，並表示願接受裁判，此業據證人乙○○證述明確，被告對其未發
    覺之犯罪自首而接受裁判，應依刑法第六十二條規定減輕其刑，並依法先加後減
    之。爰審酌被告之犯罪動機、目的、手段、所獲得之利益、告訴人二人所受之損
    害，及被告犯後坦承犯行，態度良好等一切情狀，量處如主文所示之刑，並諭知
    易科罰金之折算標準。扣案機車鑰匙一支，係被告所有供其竊取前述機車所用之
    物，已據被告供承在卷，爰併依刑法第三十八條第一項第二款規定宣告沒收。
三、公訴意旨另以：被告丁○○意圖為自己不法之所有，於九十一年十二月二十五日
    上午七時許，前往被害人丙○○所經營位於臺北縣板橋市○○路○段六十九號之
    「亨和自助餐」（被告前曾受僱丙○○而於該店內工作），以徒手方式用力扳開
    該處二樓之紗門及塑膠門（公訴人誤為紗窗及木門），侵入該處行竊時（所涉侵
    入住居及毀損犯嫌，業據被害人丙○○於本院訊問時當庭撤回告訴），為被害人
    丙○○當場察覺而報警處理，始未得逞；因認被告此部分之行為亦涉犯刑法第三
    百二十一條第二款、第二項之毀越門扇或其他安全設備竊盜未遂罪嫌（起訴書贅
    引刑法第三百零六條之侵入住居罪、第三百五十四條之毀損罪）。
  (一)訊之被告固坦承有扳開該址「亨和自助餐」二樓之紗門、塑膠門而進入店內等事
    實，惟堅詞否認有何竊盜犯行，辯稱：伊當時有酗酒，精神恍惚，才會跑進去，
    伊絕對不是要進去偷東西；伊進去後沒有拿任何東西，也沒有翻動屋內物品，後
    來伊就直接從一樓大門口走出來，是出來的時候有警察在外面等，伊才被查獲等
    語。
  (二)經查，本件公訴人認被告涉犯此部分之毀越門扇或其他安全設備竊盜未遂罪嫌，
    無非係以被告於警詢時之自白，及被害人丙○○於警詢中之指訴，為其主要論據
    ；惟查，被告於警詢時，固曾自承其侵入上址店內是想竊取物品云云（見九十二
    年度偵字第九六二號偵查卷宗第五頁之偵訊筆錄），然被告經解送檢察官初訊時
    ，旋即改稱：其當時是進去看看，並非進去偷東西，警訊時迷迷糊糊的，有些話
    根本也不知道等語（見同上偵查卷宗第二十一頁反面之訊問筆錄），則被告於警
    詢中之上開自白，是否確出於其健全之意識下所為，已非無疑問；況被告於之後
    之偵審程序中，既均堅決否認進入上址店內之目的在於行竊（見九十二年度偵緝
    字第七七一號偵查卷宗第十三頁反面之訊問筆錄，本院歷次訊問筆錄），亦難徒
    憑被告上開警詢中自白，遽認其已自承此部分之竊盜犯行。又被告辯稱當時精神
    恍惚，才會跑進去，其並未拿任何東西，也沒有翻動店內物品，後來是從該店一
    樓大門口走出來才被查獲等語，亦核與告訴人於本院訊問時所述：「（當時被告
    侵入情形如何？）早上我去買菜回來的時候，家樂福的警衛告訴我被告說要從我
    們後門進去，‧‧‧我就打電話報警，後來在鐵門外面等他，他就開門出來了，
    就當場抓到‧‧‧」、「（被告進去多久？）從我打電話到抓到被告大約經過十
    幾分鐘」（以上均見本院九十二年六月十日訊問筆錄）、「（被告當天進入你的
    自助餐店有無翻動裡面的東西？）沒有，裡面的東西沒有被翻動的痕跡」、「你
    店內有沒有財物？）店內有零錢，放在一樓的櫃台，數目不是很多，櫃台沒有被
    動過，被告離職前錢就是放在櫃台處，一直都沒有更動過」、「（被告當天精神
    狀況如何？）他出來的時候顯得精神不是很正常，講一些聽不太懂的話」（以上
    均見本院九十二年七月四日訊問筆錄）等語相符；衡諸常情，倘被告進入該店內
    之目的果在於行竊，則其實無可能於侵入行竊前先告知附近之警衛，復於事後捨
    其前所費力「開闢」、較為隱密之二樓紗門處遁逃路徑，而選擇直接自人來人往
    、行跡明顯之一樓大門口處離去，徒增其犯行遭查獲之風險；尤其，被告既曾於
    上址自助餐店內工作，其對於店內有無財物或值錢物品，及該等財物、值錢物品
    放置於何處，自屬知之甚詳，輕易即可取得，而其進入該店內之時間長達十數分
    鐘以上，倘其確係有意行竊而進入，焉有可能於此非短之停留時間內，仍分文未
    取、亦未翻動店內任何物品，即逕由大門離去？從而，被告辯稱其因精神恍惚始
    進入該店內，目的並非在於行竊等語，應值採信。參以被害人丙○○於本院訊問
    時，亦陳稱：「（你認為被告是要進去偷東西嗎？）我認為不是，被告進去那麼
    久也沒拿東西，他當時的精神狀況不是很好」等語（見本院九十二年六月十日訊
    問筆錄第六頁），足見被害人丙○○亦不認為被告係有意侵入行竊，自不能徒憑
    被告有進出該址店內之事實，即遽論其以竊盜之罪責。
  (三)綜上所述，本件公訴人認被告涉犯此部分毀越門扇或安全設備竊盜未遂罪嫌所憑
    之積極證據，均不足證明被告有何竊盜犯行，且本院復查無其他積極證據足認被
    告有此部分公訴人所指之竊盜犯行；不能證明被告犯罪，原應為無罪之諭知，惟
    公訴人認此部分與前揭論罪科刑之竊盜犯行部分有連續犯之裁判上一罪關係，爰
    不另為無罪之諭知，附此敘明。
據上論斷，應依刑事訴訟法第二百九十九條第一項前段，刑法第五十六條、第三百二
十條第一項、第六十二條、第四十一條第一項前段、第三十八條第一項第二款，罰金
罰鍰提高標準條例第一條前段、第二條，判決如主文。
本案經檢察官曾文鐘到庭執行職務
中      華      民      國      九十二      年      八      月    五    日
                                        臺灣板橋地方法院刑事第一庭
                                            審判長法  官  梁宏哲
                                                  法  官  高玉舜
                                                  法  官  劉景宜
右正本證明與原本無異。
如不服本判決，應於判決送達後十日內，向本院提出上訴狀。
                                                  書記官  劉育君
中      華      民      國      九十二      年      八      月   十一   日
附錄本案論罪科刑法條全文：
刑法第三百二十條
意圖為自己或第三人不法之所有，而竊取他人之動產者，為竊盜罪，處五年以下有期
徒刑、拘役或五百元以下罰金。
意圖為自己或第三人不法利益，而竊佔他人之不動產者，依前項之規定處斷。
前二項之未遂犯罰之。


司法院資訊處製作；財團法人民間司法改革基金會備份。
